【裁判字號】    99,交聲,1675
【裁判日期】    991130
【裁判案由】    違反道路交通管理處罰條例聲明異議
【裁判全文】
臺灣臺北地方法院交通事件裁定        99年度交聲字第1675號
原處分機關  臺北市交通事件裁決所
受處分人    廖桂宜
上列受處分人因違反道路交通管理處罰條例案件，對於臺北市交
通事件裁決所中華民國99年10月12日所為之處分（原處分案號：
北市裁罰字第裁22-A00000000號），聲明異議，本院裁定如下：
    主  文
異議駁回。
    理  由
一、按「行車速度，依速限標誌或標線之規定」，道路交通安全
    規則第93條第1 項前段定有明文。次按「汽車駕駛人，行車
    速度，超過規定之最高時速，或低於規定之最低時速，除有
    第43條第1 項第2 款情形外，處新臺幣1200元以上2400元以
    下罰鍰」、「汽車駕駛人之行為有下列情形之一，當場不能
    或不宜攔截製單舉發者，得逕行舉發：…七、經以科學儀器
    取得證據資料證明其行為違規。…第1 項逕行舉發，應記明
    車輛牌照號碼、車型等可資辨明之資料，以汽車所有人為被
    通知人製單舉發」，道路交通管理處罰條例第40條、第7 條
    之2第1項第7 款、第4 項亦分別定有明文。又道路交通管理
    處罰條例所稱「汽車」，依道路交通管理處罰條例第3 條第
    8 款規定，亦包括「機器腳踏車」在內。再按，違反前述規
    定者，除依原條款科處罰鍰外，並記違規點數1 點，亦為同
    條例第63條第1 項第1 款所明定。
二、本件異議人即受處分人廖桂宜於民國99年7 月7 日16時40分
    許，騎乘車牌號碼BBI-050 號重型機車在臺北市○○路246
    巷往北，因行車速度達時速56公里而超過該路段最高速限每
    小時40公里，經設置於該路口之移動式「微電腦雷達波型自
    動採證單功能相機」拍攝採證，嗣經臺北市政府警察局萬華
    分局警員依採證照片逕行舉發，並經原處分機關即臺北市交
    通事件裁決所以「汽車駕駛人行車速度，超過規定之最高時
    速未滿20公里」之違規事實，依道路交通管理處罰條例第40
    條、第63條裁處異議人新臺幣（下同）1,200 元，並記違規
    點數1點 ，以上有99年7 月29日臺北市政府警察局北市警交
    大字第A00000000 號「舉發違反道路交通管理事件通知單」
    及舉發照片影本、99年10月12日臺北市交通事件裁決所北市
    裁罰字第裁22-A00000000號「違反道路交通管理事件裁決書
    」正本各乙份附卷可稽。
三、異議意旨略以：本人所駕駛機車確實平均時速約40公里，未
    逾40公里，舉發單所載超速行為顯與事實不符，另該移動式
    「微電腦雷達波型自動採證單功能相機」產品名稱、型號、
    規格、性能是否全新，是否仍在經濟部標準檢驗局檢驗合格
    之有效期間範圍內，請舉發單位提示主管機關核准文件以昭
    公信等云云。
四、經查：本院依職權調查證據函請原舉發單位臺北市政府警察
    局萬華分局，檢送本案清晰之違規採證照片及本案測速照相
    機之放置地點與該採證測速相機之機具編號供參，經該分局
    於99年11月18日以北市警萬分交字第09933127800 號函，檢
    送上開採證照片及該採證相機之雷達測速儀檢定合格證書等
    資料到院供核。本案觀諸採證照片顯示，清晰可見違規車輛
    確為異議人所有之車牌號碼BBI-050 號號重型機車，照片下
    方並顯示違規日期（2010/07/07）、時間（16：40：05）、
    主機：0227、證號MOGA0000000A號、速限40km/h、偵測車速
    56km/h、地點549 ：桂林路246 巷往北等字樣，是可確認受
    處分人有駕車行經該路段超速16公里，未滿20公里之違規事
    實，已臻明確。又參酌本件違規行為係以移動式雷達測速儀
    拍攝照片取證，而該攝取照片之雷達測速儀，依其規格及功
    能，係移動式『微電腦雷達波型自動採證單功能相機』（下
    稱移動式測速儀），每次採證一張，以斜角45度發射，最遠
    可達50公尺，最多可採證四線車道；相機光圈速度為千分之
    一秒，以斜角依序掃描，相片上會顯示：年、月、日、時間
    、當時速度、路段名稱及速限標準，且該採證測速相機之主
    機器號為0227，前業經濟部標準檢驗局於98年11月19日業已
    檢定合格，有效期限至99年11月30日止，有經濟部標準檢驗
    局檢定合格單號碼MOGA0000000A、MOGA0000000B號雷達測速
    儀檢定合格證書1 份附卷可稽( 見本院卷第20頁、第22頁)
    ，異議人執以前詞質疑本件測速儀器之精準度，顯係卸責之
    詞，尚屬無據。另採證照片中，清楚可見路面( 即異議人騎
    乘機車後方) 有白色油漆標示該路段速限40等字樣，而原舉
    發單位所檢送本案測速照相機之放置地點附近，並設有速限
    40標誌及「常有測速照相，請依速限行駛」之告示牌，清楚
    可見，用以提醒駕駛人依速限行駛，確保行車安全，是本案
    依採證照片製單舉發，依法尚無不合。
五、綜上所述，本件異議人確有在前揭時地駕駛上開重型機車，
    行車速度超過規定最高時速未滿20公里之違規行為，從而原
    處分機關依前揭道路交通管理處罰條例第40條、63條第1 項
    第1 款及違反道路交通管理事件統一裁罰基準表之規定，裁
    處異議人罰鍰1,200 元，並記違規點數1 點，核無違誤，本
    件受處分人之異議為無理由，自應裁定將其異議駁回。
據上論斷，應依道路交通案件處理辦法第19條，裁定如主文。
中    華    民    國    99    年    11    月    30    日
                  交通法庭  法  官  楊台清
以上正本證明與原本無異。
如不服本裁定，應於裁定送達後5 日內向本院提出抗告狀。
                            書記官  劉子豪
中    華    民    國    99    年    11    月    30    日

司法院資訊處製作；財團法人民間司法改革基金會備份。
